# 所得税汇算清缴退税

提问人：小静 9090 时间：2020-02-12 18:12:12
所得税汇算清缴退税的正确会计处理，报表中应该列在期初未分配还是期末未分配

回答人：chenyiwei
首先判断该项退税是否表明上年末资产负债表日对应交税费的计量存在差错，如果属于重大前期差错的，应作追溯重述；如果不是前期差错（例如是由上年末资产负债表日后新发布的适用于本次汇算清缴的新文件规定导致），则将影响金额计入（冲减）本年度（下一年度）的“所得税费用——当期所得税费用”。无论如何在报表中不会直接转入未分配利润。